【裁判字號】    97,訴更一,1
【裁判日期】    970428
【裁判案由】    毒品危害防制條例
【裁判全文】
臺灣高雄地方法院刑事判決            97年度訴更一字第1號
公  訴  人  臺灣高雄地方法院檢察署檢察官
被      告  甲○○
上列被告因違反毒品危害防制條例案件，經檢察官提起公訴（96
年度毒偵字第6268號），復經臺灣高等法院高雄分院發回本院更
審，本院合議庭裁定由受命法官獨任進行簡式審判程序，判決如
下：
    主  文
甲○○施用第一級毒品，累犯，處有期徒刑捌月，扣案海洛因壹
小包（驗後淨重零點壹肆玖公克，含包裝袋）沒收銷燬之。又施
用第二級毒品，累犯，處有期徒刑陸月，扣案甲基安非他命壹小
包（驗後淨重壹點貳壹玖公克，含包裝袋）沒收銷燬之，扣案吸
食器壹個沒收之。應執行有期徒刑壹年，扣案扣案海洛因壹小包
（驗後淨重零點壹肆玖公克，含包裝袋）、甲基安非他命壹小包
（驗後淨重壹點貳壹玖公克，含包裝袋），均沒收銷燬之，扣案
吸食器壹個沒收之。
    事  實
一、甲○○前因施用毒品案件，經本院裁定送觀察、勒戒，於民
    國92年7 月2 日因無繼續施用傾向執行完畢釋放。又因施用
    毒品案件，經本院93年度訴字第3141號判處有期徒刑11月確
    定，甫於95年8 月4 日執行完畢。詎甲○○仍未戒絕毒癮，
    竟於受前開觀察、勒戒執行完畢5 年內，分別基於施用第一
    級毒品海洛因及第二級毒品甲基安非他命之犯意，先於96年
    6 月29日晚上不詳時間，在其位於美濃鎮○○路○段6 巷住
    處，以將甲基安非他命置於玻璃球上燒烤吸食霧化氣體之方
    式，施用第二級毒品甲基安非他命1 次；又於同年6 月30日
    早上7 時許，在同一地點，將海洛因置入針筒內注射之方式
    ，施用第一級毒品海洛因1 次。嗣於96年6 月30日晚上8 時
    30分許，在高雄縣六龜鄉○○村○○路9 號之3 前，因形跡
    可疑為警當場查獲，並扣得甲○○所有第一級毒品海洛因（
    驗後淨重0.149 公克）、第二級毒品甲基安非他命（驗後淨
    重1.219 公克）各1 包及預備供施用第二級毒品所用之吸食
    器1 個。經警徵得甲○○同意採集尿液送驗，鑑驗結果呈甲
    基安非他命陽性及可待因陽性、嗎啡陽性反應，因而查悉上
    情。
二、案經高雄縣政府警察局六龜分局報告臺灣高雄地方法院檢察
    署檢察官偵辦起訴。
    理  由
一、本件被告甲○○所犯為死刑、無期徒刑或最輕本刑為3 年以
    上有期徒刑以外之罪，其於準備程序中就被訴事實為有罪之
    陳述，經告知簡式審判程序之旨，並聽取公訴人及被告之意
    見後，依刑事訴訟法第273 條之1 第1 項規定，裁定由受命
    法官獨任進行簡式審判程序，合先敘明。
二、訊據被告甲○○對於上揭施用第一級、第二級毒品犯行於本
    院審理時供承不諱，且被告於96年6 月30日為警查獲後所採
    集之尿液，經送檢驗之結果，確呈甲基安非他命陽性及可待
    因陽性、嗎啡陽性反應，此有臺灣檢驗科技股份有限公司96
    年7 月13日濫用藥物尿液檢驗報告及尿液採證代碼對照表各
    1 份附卷可稽；而扣案晶體、白色粉末各1 包，經送請高雄
    醫學大學附設中和紀念醫院、高雄市立凱旋醫院檢驗結果，
    分別呈甲基安非他命、海洛因陽性反應，亦有高雄市立凱旋
    醫院96年8 月20日凱醫驗字第4680號檢驗報告、高雄醫學大
    學附設中和紀念醫院97年2 月25日檢驗報告（報告編號：00
    00-000）各1 紙在卷足憑，是被告之自白核與事實相符，應
    堪採信。本案事證明確，被告上開施用第一、二級毒品犯行
    ，堪以認定。
三、按觀察、勒戒或強制戒治執行完畢釋放後，5 年內再犯毒品
    危害防制條例第10條施用毒品之罪者，應依法追訴，毒品危
    害防制條例第23條第2 項定有明文。本件被告前因施用毒品
    案件，經本院裁定送觀察、勒戒，甫於92年7 月2 日因無繼
    續施用傾向執行完畢，有臺灣高等法院被告前案紀錄表1 份
    在卷可參，是被告於送觀察、勒戒執行完畢釋放後，5 年內
    再犯本件施用第一、二級毒品罪刑，依前開法條之規定，應
    依法追訴，本院就被告本件施用毒品犯行，自得依法論罪科
    刑。
四、論罪科刑：
    (一)按海洛因及甲基安非他命分別係屬毒品危害防制條例第2
    條第2 項第1 款、第2 款所稱之第一、二級毒品，依法不得
    施用。核被告甲○○所為，係犯毒品危害防制條例第10條第
    1 、2 項之施用第一、二級毒品罪。其持有海洛因、甲基安
    非他命後，進而施用，其持有之低度行為應被其施用之高度
    行為所吸收，不另論罪。被告所犯前開施用第一級毒品及第
    二級毒品罪，犯意各別、行為互殊，應予分論併罰。又被告
    前因施用毒品案件，經本院93年度訴字第3141號判處有期徒
    刑11月確定，甫於95年8 月4 日執行完畢，有臺灣高等法院
    被告前案紀錄表1 份在卷可稽，其於前開有期徒刑執行完畢
    後5 年內，故意再犯本件有期徒刑以上之罪，應依刑法第47
    條第1 項之規定論以累犯，並在其所犯施用第一級、第二級
    毒品罪刑項下均加重其刑。爰審酌被告前已因施用毒品案件
    經觀察、勒戒，猶未徹底戒除毒癮，足認其並無戒除毒害之
    決心，本不宜寬貸，惟念其犯後坦承犯行，且施用毒品乃自
    戕一己之身體健康，並具有病患性人格之特質，其行為本身
    對社會所造成之危害並非直接、鉅大等一切情狀，分別量處
    如主文所示之刑，並定應執行之刑，以資懲儆。
    (二)扣案第一級毒品海洛因（驗後淨重0.149 公克）、第二級
    毒品甲基安非他命各1 包（驗後淨重1.219 公克），經送驗
    結果，認確呈海洛因、甲基安非他命陽性反應，業如上述，
    而包裝袋與其上殘留之毒品，衡情已難以分析剝離，自應整
    體視為毒品，不問屬於犯人與否，均應依毒品危害防制條例
    第18條第1 項前段之規定，分別在被告施用第一級、第二級
    毒品罪刑項下宣告沒收銷燬之。至送鑑耗損之毒品既已滅失
    ，自無庸再予宣告沒收銷燬之必要，併此敘明。至扣案吸食
    器1 個，為被告所有預備供施用第二級毒品所用之物，業據
    被告供認在卷，爰依刑法第38條第1 項第2 款之規定，沒收
    之。
據上論斷，應依刑事訴訟法第273 條之1 第1 項、第284 條之1
、第299 條第1 項前段，毒品危害防制條例第10條第1 項、第2
項、第18條第1 項前段，刑法第11條、第47條第1 項、第51 條
第5 款、第38條第1項第2款、第3項，判決如主文。
本案經檢察官王邦安到庭執行職務
中    華    民    國    97    年    4    月    28    日
                  刑事第六庭  法  官    王  琁
上正本證明與原本無異
如不服本判決應於收受本判決後10日內向本院提出上訴書狀，並
應敘述具體理由，如未敘述上訴理由者，應於上訴期間屆滿後20
日內補提理由書狀於本院（均須按他造當事人之人數附繕本）「
切勿逕送上級法院」。
中    華    民    國    97    年    4     月    28    日
                              書記官    黃國忠
附錄本案論罪科刑法條全文：
毒品危害防制條例第10條
施用第一級毒品者，處 6 月以上 5 年以下有期徒刑。
施用第二級毒品者，處3 年以下有期徒刑。


司法院資訊處製作；財團法人民間司法改革基金會備份。
